# 求助陈版，供应商做应收账款保理，我们到期付款时现金流应放购买商品或偿还借款？

提问人：熊本熊熊熊 时间：2022-11-15 12:23:48
供应商拿对我们的应收账款去做保理，保理到期直接由我司付款给银行，故年末时审计将这类未到期的保理确认为短期借款同时冲减了我司对供应商的应付账款。我想请问，这部分保理到期扣款的时候现金流是属于购买商品还是偿还借款呢？谢谢陈版~

回答人：chenyiwei
要考虑以下问题：
1 、该保理事项是否在最初销售合同中即约定的；
2 、本企业是否因该保理事项而享有了延期付款的融资便利，即如果没有该保理安排，则供应商不会同意本企业超出正常账期的延期付款；
3 、保理融资利息由本企业还是供应商承担；
4 、保理融资所占用的是本企业还是供应商的信用额度。